---
output: github_document
---

```{r, include = FALSE}
knitr::opts_chunk$set(
  collapse = TRUE,
  comment = "#>",
  fig.path = "man/figures/README-",
  out.width = "100%"
)
```

# *mefd_read*: Leer datos 

La función *mefd_read* importa las bases de datos con indicadores en R. Hay dos formas de leer los datos. El primero es con el argumento *url_web*, donde se indica el vínculo de la web del MEFD donde están depositados las series principales. El segundo es con el argumento *url_ind*, el cual contiene uno o más *urls* asociados a las bases de datos en formato *.csv*  con los indicadores.    

Comenzamos abriendo las librerías que vamos a necesitar para demostrar esta función. 

```{r, warning=FALSE,message=FALSE}
library(tidyverse)
library(mefdind)
```

## Método 1: Con el vínculo de la web (*url_web*) [[video](https://youtu.be/pdefiTIX7-I)]

En este método, lo primero que hay que hacer es definir un objeto con la dirección de la página web que con contiene la lista de indicadores. Por ejemplo,

```{r}
mi_url <-"https://estadisticas.educacion.gob.es/EducaDynPx/educabase/index.htm?type=pcaxis&path=/no-universitaria/centros/centrosyunid/series/unidades_esc&file=pcaxis&l=s0"
```

Luego, utilizando el argumento *url_web*, la función *mefd_read* lee todas las bases de datos en la página web indicada y produce una lista, *df*, con las *data.frames*. 

```{r, eval= TRUE}
df <- mefd_read(url_web = mi_url)
```

El nombre que identifica a los indicadores es el mismo al de los archivos *.csv* que uno puede descargar desde la web del MEFD.  

```{r, eval= TRUE}
names(df)
```

## Método 2: Con el url de la base de datos (*url_ind*) [[video](https://youtu.be/_I0iiWYZrqc)]
En este método vamos a poder seleccionar indicadores específicos a partir de los metadatos utilizando el argumento *url_ind*. Hay dos maneras de leer los datos con este método.

Una es utilizando los metadatos que son parte de este paquete, *meta_mefd*. 

```{r}
glimpse(meta_mefd)
```

La columna *indicador* contiene el nombre del indicador y la columna *url* el url del archivo *.csv* con los datos.

Por ejemplo, así podemos leer el indicador en la fila *190*:

```{r}
df <- mefd_read(url_ind = meta_mefd$url[190])
```

Si queremos seleccionar varios indicadores debemos ingresar el número de las filas:

```{r}
df <- mefd_read(url_ind=meta_mefd$url[c(1, 3, 5)])
```

Otra forma de usar este método es primero crear un *data.frame* con los metadatos y luego leer con *mefd_read* utiilizando el argumento *url_ind*. 

Por ejemplo, imaginemos que hay una página nueva con indicadores que no es parte de *meta_mefd*. Podemos crear los metadatos con la función *mefd_meta*.

```{r}
mi_url <-"https://estadisticas.educacion.gob.es/EducaDynPx/educabase/index.htm?type=pcaxis&path=/no-universitaria/alumnado/matriculado/series/gen-porcen-gen&file=pcaxis&l=s0"
df_meta <- mefd_meta(url_web = mi_url)
```

El objeto *df_meta* contiene los metadatos. 

```{r}
glimpse(df_meta)
```

Luego seleccionamos los indicadores y leemos los datos con *mefd_meta* utilizando el argumento *url_ind*, como lo hemos hecho anteriormente. Así sería para los indicadores en las filas 3 y 7 de los metadatos:

```{r}
df <- mefd_read(url_ind=df_meta$url[c(3, 7)])
```

## Visualización de datos 
Finalmente, vamos a mostrar como visualizar los datos, tomando como ejemplo un indicador específico:

```{r}
meta_mefd$indicador[16]
```

Vamos a leer los datos, calcular el promedio por comunicad autónoma y formatear los datos para su visualización.  

```{r}
df <- mefd_read(url_ind = meta_mefd$url[16]) %>%
  filter(Comunidad.autónoma != "TOTAL") %>%
  mutate(Total = as.numeric(gsub('\\.', '', Total))) %>% # remover puntos
  group_by(Comunidad.autónoma, Sexo) %>%
  summarise(Total = mean(Total, na.rm = TRUE))
```

Presentamos los resultados en un gráfico de barras

```{r}
ggplot(df, aes(x = Total, y = reorder(Comunidad.autónoma, Total))) +
  geom_bar(stat = "identity") +
  ylab("") +
  theme_bw() +
  facet_wrap(~Sexo) +
  ggtitle(meta_mefd$indicador[16])
```
