---
output: github_document
---

```{r, include = FALSE}
knitr::opts_chunk$set(
  collapse = TRUE,
  comment = "#>",
  fig.path = "man/figures/README-",
  out.width = "100%"
)
```

# *mefd_read*: Leer datos 

La función *mefd_read* importa bases de datos con indicadores en R. Hay tres métodos para leer los datos. El primero es con el argumento *idserie*, el cual contiene el id del indicador, previamente idenficado en la base de metadatos, *meta_mefd*, o con la función [mefd_search](search.md) . El segundo es con el argumento *url_web*, donde se indica la página web del MEFD que contiene las series principales. El tercero es con el argumento *url_ind*, el cual contiene uno o más *urls* con los datos en formato *.csv*. A continuación demostramos cada uno de estos métodos.    

Comenzamos abriendo las librerías que vamos a necesitar para demostrar esta función. 

```{r, warning=FALSE,message=FALSE}
library(tidyverse)
library(mefdind)
```

## Método 1: Con el id de la serie (*idserie*) 
Para implementar este método necesitamos saber primero el id del indicador que nos interesa en la base de metadatos *meta_mefd*. 

Por ejemplo, digamos que ya tenemos un indicador identificado, cuyo *idserie* es *11109*.    

```{r}
meta_mefd %>% 
  filter(idserie == 11109) %>% 
  select(indicador)
```

Así podemos descargar los datos.

```{r}
df <- mefd_read(idserie = 11109)
```

La data frame *df* contiene los datos del indicador.

```{r}
head(df)
```

También es posible leer varios indicadores al mismo tiempo. Por ejemplo, podemos usar la función [meta_search](search.md) para identificar indicadores con una palabra clave.

```{r}
(mi_id <- mefd_search("idoneidad"))
```

Y luego leemos los datos insertando el id de la serie, *mi_id$idserie*, en el argumento *idserie*:

```{r}
df <- mefd_read(idserie = mi_id$idserie)
```

En este caso, *df* es una lista con data frames para cada indicador.  

También podemos leer indicadores específicos de la siguiente manera. 

```{r}
df <- mefd_read(idserie = c(11109, 11125, 37002))
```

## Método 2: Con el vínculo de la web (*url_web*) [[video](https://youtu.be/pdefiTIX7-I)]

En este método, lo primero que hay que hacer es definir un objeto con la dirección de la página web que con contiene la lista de indicadores. Por ejemplo,

```{r}
mi_url <-"https://estadisticas.educacion.gob.es/EducaDynPx/educabase/index.htm?type=pcaxis&path=/no-universitaria/centros/centrosyunid/series/unidades_esc&file=pcaxis&l=s0"
```

Luego, utilizando el argumento *url_web*, la función *mefd_read* lee todas las bases de datos en la página web indicada y produce una lista, *df*, con las data frames. 

```{r, eval= TRUE}
df <- mefd_read(url_web = mi_url)
```

El nombre que identifica a los indicadores es el mismo al de los archivos *.csv* que uno puede descargar desde la web del MEFD.  

```{r, eval= TRUE}
names(df)
```

## Método 3: Con el url de la base de datos (*url_ind*) [[video](https://youtu.be/_I0iiWYZrqc)]
En este método vamos a poder leer directamente indicadores con el *url* del archivo *.csv*. 

Por ejemplo, imaginemos que hay una página nueva con indicadores que no es parte de *meta_mefd*. Podemos crear los metadatos con la función *mefd_meta*.

```{r}
mi_url <-"https://estadisticas.educacion.gob.es/EducaDynPx/educabase/index.htm?type=pcaxis&path=/no-universitaria/alumnado/matriculado/series/gen-porcen-gen&file=pcaxis&l=s0"
df_meta <- mefd_meta(url_web = mi_url)
```

El objeto *df_meta* contiene los metadatos. 

```{r}
head(df_meta)
```

Digamos que nos interesan los indicadores en la fila 2 y 5. Así podemos leer los datos. 

```{r}
df <- mefd_read(url_ind=df_meta$url[c(2, 5)])
```

## Visualización de datos 
Finalmente, vamos a mostrar como visualizar los datos, tomando como ejemplo un indicador específico:

```{r}
meta_mefd %>% 
  filter(idserie == 11116) %>% 
  select(indicador)
```

Vamos a leer los datos, calcular el promedio por comunicad autónoma y formatear los datos para su visualización.  

```{r}
df <- mefd_read(idserie = 11116) %>%
  filter(Comunidad.autónoma != "TOTAL") %>%
  mutate(Total = as.numeric(gsub('\\.', '', Total))) %>% # remover puntos
  group_by(Comunidad.autónoma, Sexo) %>%
  summarise(Total = mean(Total, na.rm = TRUE))
```

Presentamos los resultados en un gráfico de barras

```{r}
ggplot(df, aes(x = Total, y = reorder(Comunidad.autónoma, Total))) +
  geom_bar(stat = "identity") +
  ylab("") +
  theme_bw() +
  facet_wrap(~Sexo) +
  ggtitle(meta_mefd$indicador[16])
```
