---
output: github_document
---

```{r, include = FALSE}
knitr::opts_chunk$set(
  collapse = TRUE,
  comment = "#>",
  fig.path = "man/figures/README-",
  out.width = "100%"
)
```

```{r, warning=FALSE,message=FALSE}
library(tidyverse)
library(mefdind)
```

## *mefd_name*: Nombre de archivos 
Esta función permite leer el nombre de las bases de datos *.csv* con los indicadores.

```{r}
mi_url <-"https://estadisticas.educacion.gob.es/EducaDynPx/educabase/index.htm?type=pcaxis&path=/no-universitaria/centros/centrosyunid/series/unidades_esc&file=pcaxis&l=s0"
mefd_name(mi_url)
```

## *mefd_url*: urls de bases de datos 
Esta función genera un objeto con los *urls* de las bases de datos *.csv* con los indicadores

```{r}
mi_url <- "https://estadisticas.educacion.gob.es/EducaDynPx/educabase/index.htm?type=pcaxis&path=/no-universitaria/centros/sice/series&file=pcaxis&l=s0"
mefd_url(mi_url)
```

## *mefd_meta*: Genera metadatos de indicadores 
La función *mefd_meta* genera una base de metadatos a partir del vínculo de la página web con indicadores (*url_web*).  

```{r}
mi_url <-"https://estadisticas.educacion.gob.es/EducaDynPx/educabase/index.htm?type=pcaxis&path=/no-universitaria/centros/centrosyunid/series/unidades_esc&file=pcaxis&l=s0"
df <- mefd_meta(url_web = mi_url)
glimpse(df)
```

## *meta_mefd*: Base de datos con metadatos 
Además, el paquete contiene una *data.frame* con los metadatos de todas las series principales, *meta_mefd*. 

```{r}
head(meta_mefd)
```
