---
output: github_document
---

```{r, include = FALSE}
knitr::opts_chunk$set(
  collapse = TRUE,
  comment = "#>",
  fig.path = "man/figures/README-",
  out.width = "100%"
)
```

# *mefd_down*: Descargar datos 

La función *mefd_down* permite descargar los datos en formato *.csv* a un directorio en el ordenador. Al igual que la función *mefd_read* para leer datos, la descarga puede hacerse con dos métodos, usando el vínculo de la página web (*url_web*) o el url del archivo o archivos específicos con los datos del indicador (*url_ind*).

A continuación presentamos ejemplos con ambos métodos.

```{r, warning=FALSE,message=FALSE}
library(mefdind)
```

Luego de abrir la librería debemos crear un objeto con la ruta del directorio donde queremos descargar los dats. Por ejemplo,

```{r, eval= FALSE}
mi_folder <- "\home\datos"
```

Podemos descargar todos los datos de una página web indicando el *url_web*. 

```{r, eval= FALSE}
mi_url <-"https://estadisticas.educacion.gob.es/EducaDynPx/educabase/index.htm?type=pcaxis&path=/no-universitaria/centros/centrosyunid/series/unidades_esc&file=pcaxis&l=s0"
mefd_down(url_web = mi_url, folder = mi_folder)
```

O podemos seleccionar y descargar indicadores específicos a partir de los metadatos.

```{r, eval= FALSE}
mefd_down(url_ind = meta_mefd$url[190], folder = mi_folder)
mefd_down(url_ind=meta_mefd$url[c(1, 3, 5)], folder = mi_folder)
```
