---
output: github_document
---

```{r, include = FALSE}
knitr::opts_chunk$set(
  collapse = TRUE,
  comment = "#>",
  fig.path = "man/figures/README-",
  out.width = "100%"
)
```

# *mefd_search*: Busqueda de indicadores 

La función *mefd_search* permite identificar indicadores a partir de palabras claves. El usuaRio provee la palabra clave y la función busca esta palabra en la lista de indicadores del archivo de meta datos, *meta_mefd*. Como resultado, la función otorga el número íd de la serie, *idserie*, que puede utilizarse poisteriormente para leer los datos con la función *mefd_read*.

A continuación presentamos ejemplos. 

```{r, warning=FALSE,message=FALSE}
library(mefdind)
```

Podemos buscar indicadores que contengan la palabra "idoneidad"
```{r}
mefd_search("idoneidad")
```

Así podemos buscar indicadores que contengan la palabra "primaria"
```{r}
mefd_search("primaria")
```

También podemos encontrar indicadores que contengan ambas palabras, "primaria" y "sexo"
```{r}
mefd_search("primaria.*sexo")
```

O indicadores que contengan al menos una de las dos palabras siguientes.  
```{r}
mefd_search("extranjero|idoneidad")
```
