---
output: github_document
---

```{r, include = FALSE}
knitr::opts_chunk$set(
  collapse = TRUE,
  comment = "#>",
  fig.path = "man/figures/",
  out.width = "100%"
)
```

# *mefd_search*: Buscar indicadores 

La función *mefd_search* permite identificar indicadores a partir de palabras claves. El usuaRio provee la palabra clave y la función busca esta palabra en la lista de indicadores del archivo de meta datos, *meta_mefd*. Como resultado, la función otorga el id de la serie, *idserie*, que puede utilizarse posteriormente para leer los datos con la función [*mefd_read*](import.md).

A continuación presentamos ejemplos. 

```{r, warning=FALSE,message=FALSE}
library(mefdind)
```

Buscamos indicadores que contengan la palabra "idoneidad":
```{r}
mefd_search("idoneidad")
```

Como resultado obtenemos el nombre de los indicadores y el *idserie*, que nos permite identificarlos. 

También podemos buscar indicadores que contengan varias palabras. 

Por ejemplo, indicadores que contienen la palabra "extranjero" O "idoneidad". 
```{r}
mefd_search("extranjero|idoneidad")
```

O indicadores que contengan ambas palabras, "primaria" Y "sexo"
```{r}
mefd_search("primaria.*sexo")
```
